【裁判字號】    90,交聲,969
【裁判日期】    901008
【裁判案由】    違反道路交通管理處罰條例聲明異議
【裁判全文】
臺灣臺北地方法院交通事件裁定                      九十年度交聲字第九六九號
    異議人即
    受處分人  甲○○
右列受處分人因違反道路交通管理處罰條例案件，對於台北市交通事件裁決所中華民
國九十年八月十五日所為之處分（原處分案號：北市裁三字第駕裁二二－Ｃ0000
0000號），聲明異議，本院裁定如左：
    主      文
異議駁回。
    理      由
一、按汽車駕駛人在消防栓之前停車者，處新台幣（以下同）六百元以上一千二百元
    以下罰鍰，道路交通管理處罰條例（民國九十年一月十七日總統修正公布之道路
    交通管理處罰條例部分條文，其施行日期依同條例第九十三條規定須由行政院以
    命令定之，而行政院係於九十年四月三日以台九十交字第０一九三一七號令發布
    修正後之該條例自九十年六月一日起施行，故以下所述及之本條例，如無特別註
    明，乃係修正生效後之新法，而於敘述上如係九十年一月十七日修正，同年六月
    一日生效施行前之該條例，則會在該條例下加註【舊法】以資辨明，惟本件以下
    所述及之道路交通管理處罰條例第五十六條第一項第三款規定並未在該條例於九
    十年一月十七日公布時，作任何之修正，故本件以下所稱之該條例第五十六條第
    一項第三款，即無區分新舊法之必要，先予敘明）第五十六條第一項第三款定有
    明文。而逕行舉發違反道路交通管理事件，經汽車所有人依通知單之應到案日期
    前到案，並告知違規駕駛人姓名、身分證統一編號及住址者，處罰機關應即另行
    通知違規駕駛人到案依法處理；逾應到案日期，處罰機關應依道路交通管理處罰
    條例第八十五條第三項規定處罰該汽車所有人，違反道路交通管理事件統一裁罰
    標準及處理細則第二十四條亦定有明文，易言之，如汽車駕駛人在道路上所設置
    之消防栓前停車，為警當場攔停者，處罰機關固應對汽車之駕駛人為處罰，惟若
    舉發機關並非當場對該部汽車攔停，而係依違反道路交通管理事件統一裁罰標準
    及處理細則第二十三條第一項第三款、第五款規定因違規停車駕駛人不在現場，
    而以科學儀器取得違規證據資料（如照相機）逕行舉發者，此際舉發機關只能依
    上開處理細則第二十三條第二項規定對汽車所有人為掣單舉發，而如經舉發之汽
    車所有人在舉發通知單上所載之應到案日期前到案，並告知處罰機關該名違規停
    車之汽車違規駕駛人姓名、身分證統一編號及住址者，處罰機關應即依前開細則
    第二十四條規定處罰該名違規駕駛人，而如汽車所有人未於應到案日期前到案或
    雖於應到案日期前到案，而未告知處罰機關實際之違規駕駛人者，處罰機關仍應
    依道路交通管理處罰條例第八十五條第三項「本條例關於車輛駕駛人之處罰，如
    應歸責於車輛所有人者，處罰車輛所有人。」規定，對車輛所有人加以處罰。
二、本件受處分人即異議人甲○○所有之車號ＨＹ－二三六一號自用小客車，於八十
    九年七月十四日上午九時三十五分許，在台北縣新莊市○○路道路上所設置之消
    防栓前停車，經台北縣警察局新莊交通分隊員警發現，而該部汽車之駕駛人並不
    在現場，經員警以拍照之方式採證，除以受處分人所有該部車號汽車有違反道路
    交通管理處罰條例第五十六條第一項第三款「在消防栓前停車」之規定之行為逕
    行掣單舉發外，並將受處分人所有該部汽車實施拖吊，嗣受處分人至拖吊保管場
    領回其所有之該部汽車，經繳清拖吊費、保管費並簽領舉發違反道路交通管理事
    件通知單後，即將該部汽車駛離拖吊場，而因受處分人未依限到案，原處分機關
    乃依前開道路交通管理處罰條例第五十六條第一項第三款、第八十五條第三項及
    違反道路交通管理事件統一裁罰標準及處理細則第四十四條第一項之規定於九十
    年八月十五日逕行裁處異議人罰鍰一千二百元。
三、受處分人聲明異議意旨略以：我違規停車請拿出相片來，另外我沒有收到紅單，
    怎麼可以多罰我一倍的錢云云，惟查：
  (一)受處分人所有前開車號汽車在前述時間於消防栓前停車之違規事實，有員警所拍
    攝之採證相片二張附卷可稽，由該二張相片已經可以明顯看出受處分人所有前述
    車號汽車確實有在消防栓前違規停車之行為，受處分人辯稱本件其違規停車並無
    採證相片，自無足採。
  (二)次查受處分人所有前開車號汽車經員警實施拖吊，係由受處分人前往拖吊保管場
    領回汽車，於受處分人領回汽車前，已由員警交付受處分人舉發違反道路交通管
    理事件通知單，經由受處分人親自簽領，此有經受處分人親自簽名表示收受舉發
    違反道路交通管理事件通知單影本一紙附卷足憑，是受處分人既已簽名親領上開
    通知單，其何能侈言未收受任何之舉發通知單！
四、綜上所述，受處分人所有前開車號汽車確有在前揭時間在道路上所設置之消防栓
    前停車之違規行為，而因受處分人未依限到案，從而原處分機關依前揭道路交通
    管理處罰條例第五十六條第一項第三款、第八十五條第三項及違反道路交通管理
    事件統一裁罰標準及處理細則第四十四條第一項之規定逕行裁處受處分人罰鍰一
    千二百元，核無違誤，本件受處分人之異議為無理由，自應將其異議駁回。
據上論斷，應依道路交通案件處理辦法第十九條，裁定如主文。
中      華      民      國    九十      年      十      月      八      日
                                      臺灣臺北地方法院交通法庭
              法  官  葉  建  廷
右正本證明與原本無異。
如不服本裁定，應於裁定送達後五日內向本院提出抗告狀。
                                          書記官  許  婉  如
中      華      民      國    九十      年      十      月      八      日


司法院資訊處製作；財團法人民間司法改革基金會備份。
